【裁判字號】    98,易,1578
【裁判日期】    981027
【裁判案由】    妨害自由
【裁判全文】
臺灣臺北地方法院刑事判決              98年度易字第1578號
公  訴  人  臺灣臺北地方法院檢察署檢察官
被      告  乙○○
            戊○○
上二人共同
選任辯護人  謝世瑩律師
上列被告等因妨害自由案件，經檢察官提起公訴（98年度偵字第
7598號），本院判決如下：
    主  文
乙○○、戊○○均無罪。
    理  由
一、公訴意旨略以：被告乙○○係房屋仲介人員，於民國97年9
    月份原受告訴人丙○○委託代為尋找餐廳店面，嗣因告訴人
    丙○○另覓得合適店面而未繼續委託被告乙○○，詎被告乙○○因此心生不滿，夥同女友即被告戊○○出於恐嚇之犯意
    聯絡，於97年9月27日下午5時許，撥打告訴人丙○○位於臺
    北市○○區○○街20號1 樓之營業場所電話，共同高聲以台
    語：「妳皮在癢嗎？我叫妳給我一個交代」、「妳把我當乞
    丐嗎？」、「妳別裝蒜，一般討債的行情是怎樣」、「走著
    瞧」、「事情大條了，大家試試看」、「妳別裝蒜，事情大
    條了」、「黑的白的都喬不好」等不法加害言詞恐嚇告訴人
    丙○○，致告訴人丙○○及任職於上址之餐廳職員己○○、
    甲○○心生畏懼，因認被告乙○○、戊○○共同涉犯刑法第
    305條恐嚇危害安全罪嫌。
二、按犯罪事實應依證據認定，無證據不得推定其犯罪事實，又
    不能證明被告犯罪者，應諭知無罪之判決，刑事訴訟法第15
    4條第2項、第301條第1項分別定有明文。次按事實之認定，
    應憑證據，如未能發現相當證據，或證據不足以證明，自不
    能以推測或擬制之方法，為裁判基礎。又認定犯罪事實所憑
    之證據，雖不以直接證據為限，間接證據亦包括在內，然而
    無論直接證據或間接證據，其為訴訟上之證明，須於通常一
    般之人均不致有所懷疑，而得確信其為真實之程度者，始得
    據為有罪之認定，倘其證明尚未達到此一程度，而有合理之
    懷疑存在而無從使事實審法院得有罪之確信時，即應由法院
    為諭知被告無罪之判決，此有最高法院40年臺上字第86號判
    例、76年臺上字第4986號判例意旨可資參照。次按，刑法第
    305 條恐嚇罪之成立，須被害人因加害人惡害之通知心生畏
    懼，而有不安全之感覺為要件；若被害人並未因之而生畏怖
    ，即不足對其致生安全上之危險，尚難以該罪相繩，有臺灣
    高等法院台南分院86年度上易字第1993號裁判意旨可佐（見
    臺灣高等法院台南分院民刑事裁判書彙編86年第2期190至19
    4頁）。末按，刑法第305條恐嚇危害安全罪，所稱以加害生
    命、身體、自由、名譽、財產之事，恐嚇他人者，係指以使
    人生畏怖心為目的，而通知將加惡害之旨於被害人，使其發
    生畏怖心理而言，若僅在外揚言加害，並未對於被害人為惡
    害之通知，尚難構成本罪，有最高法院52年台上字第751 號
    判例意旨可參。
三、本件公訴人認被告2人涉有上揭刑法第305條恐嚇危害安全罪
    之犯行，無非係以：(一)告訴人丙○○之指訴；(二)證人甲○○
    、己○○之證述；(三)被告2 人之供述等，為其主要論據。
四、惟訊據被告2 人堅決否認上情，被告乙○○辯稱：我不承認
    有起訴書的事實，我沒有恐嚇丙○○，丙○○要我們幫他處
    理債務時，有答應我們，且我們也只跟丙○○收優惠的價錢
    ，我沒有講過有起訴書裡面的內容，我只有說「黑的白的都
    喬不好」等語；被告戊○○辯稱：我不承認起訴書的犯罪事
    實，我只有說「你把我當乞丐」，那是因為報酬部分有起爭
    執，我氣不過才會這樣說，我沒有恐嚇的意味等語。被告2
    人共同選任辯護人之辯護意旨略以：、依照告訴人提出恐
    嚇告訴，告訴人主觀上認定，告訴人有給付被告報酬的義務
    。我們認為告訴人還是有給付報酬的義務。告訴人明知
    被告還有在協助尋找店面的情形，卻承租店面。參照證人
    己○○等對檢察官起訴的犯罪事實來看，證人3 人之間，到
    底是誰說了起訴書的這些話，前後不一，證人對於如何發現
    、確認有這樣言語，到底是因為手機、或辦公室電話擴音而
    察覺，而供述不一，我們認為檢察官起訴的言語，被告2 人
    應該沒有講過。我們認為被告所為，並不構成刑法第305
    條的恐嚇安全罪。請給予被告無罪判決等語置辯。
五、本院查：
  (一)按刑法第305 條所規定，以加害生命、身體、自由、財產之
    事「恐嚇」他人，尚須「致生危害於安全」始足當之，亦即
    必須恐嚇之意致受加害通知之人，心生畏怖，而產生生命、
    身體、自由或財產受到不安全等危險的感覺，而有無不安全
    之感覺及被害人有無因之而生畏怖，且這種危險之結果是否
    發生，須依個案所有情狀為考量，如恐嚇者與被恐嚇者之間
    的實力關係、恐嚇者之語氣、說話之場合，及被恐嚇者之性
    格等一切情狀，均為綜合判斷之因素，合先敘明。
  (二)查證人即告訴人丙○○於本院98年10月19日審判時證述：
    『【你有無聽到「你皮在癢，要給我一個交代」？】是戊○○講的』、『【「你把我當乞丐嗎」，這句話是誰曾經對
    你說過？】他們兩人都有講過，而且他們兩人都用台語講，
    他們講的時間是同一天，事情是我提到要給他們十萬元，乙○○、戊○○就這樣講「你把我當乞丐嗎」（台語），他們
    兩人都有這樣講，戊○○在旁邊說：「士可殺、不可辱」』
    、「（被告戊○○打電話給你，是要你給他們報酬嗎？）
    她說：一般討債行情是多少，你不要裝蒜（台語），因為她
    認定東森房屋取回訂金是討債」、『【「走著瞧」是在何
    時說的？】乙○○、戊○○這些話說過很多次，有說：你給
    我試看看（台語）』、『【「黑的、白的都喬不好」這句
    話是誰說的？】這句話是戊○○說的。這句話戊○○講過很
    多次，而且在那個時間講我不記得』、「九十七年九月份
    開始，本來我委託乙○○幫我找餐廳店面，陸續都有去看一
    些房子，但是價錢都非常高，沒有辦法談成，我也曾經付過
    斡旋金五十萬元，他同事把我支票遺失，我申請公示催告，
    半年五十萬元壓在銀行不能使用，我還是有要找房子，但是
    金額太高買不起，去年九月景氣下滑」、「本件起因，是因
    為我租了一個餐廳，我打算不想買，他們兩人進了我在餐廳
    寫遷移啟事，他們就不悅，認為我把他們使喚來使喚去，認
    為我不尊重他們，我要租餐廳要先告知被告他們，他們認為
    我沒告知他們是我不對。當天乙○○和戊○○就在我辦公室
    ，乙○○就在辦公室罵我，說我對不起他的地方，但我對乙○○說：今天我不是在看房子，也不是什麼斡旋，我也說我
    沒有預算，我只有兩千萬，他帶我去看的都是四千多萬元的
    房子，我也買不起，我就決定先租房子比較保守」、「他
    們在我辦公室停留二十分鐘，乙○○他很激動，跟我說給我
    一個觀念，作生意終究要買店面，但是我告訴他，我的能力
    有限。當天就在我辦公室，乙○○開始開罵，說我把他們當
    小弟、小妹，使喚來使喚去，我說我沒有這個意思，接著乙○○他就很不悅，就把戊○○帶離開我辦公室，之後，隔了
    大概三十分鐘，乙○○打電話到我的手機，是甲○○經理先
    接聽電話，問他有什麼事，他就叫我打電話給他，後來甲○○轉告我這件事情，後來我就用臺北市○○區○○街20號1
    樓店內室內電話打給乙○○他，乙○○不接，由戊○○接電
    話，我那時候問戊○○說，你們到底不高興什麼，找我幹什
    麼。戊○○就說：乙○○很不爽，我就聽到乙○○在旁邊又
    叫又罵，然後戊○○就說，她也不知道乙○○到底要幹嘛，
    然後戊○○就說這件事情，我對不起他們，要我們給他們一
    個交代。隔幾天，就一直電話來恐嚇我了」、「（你說隔幾
    天打電話恐嚇你的人是誰？）戊○○先撥我的手機和店內室
    內電話都有，我儘量跟她用室內電話在說，然後我用擴音，
    所有情形都是戊○○打電話給我，戊○○跟我對話，乙○○
    在戊○○旁邊插話，但是跟我講電話的是戊○○，乙○○偶
    爾會把電話搶過去插話幾句，講完就把電話交給戊○○，戊○○就說，我這樣對待貴人不對，我說，這當初有牽涉到東
    森房屋我購屋的糾紛，乙○○知道我當初被東森房屋扣留訂
    金217萬元」、「戊○○就說，這件事情，就是要我給她一
    個交代，我回答，那要怎麼樣交代，我說，浪費你們這麼多
    時間，幫我們找房子，你們認為我對不起你們，你們認為我
    們應該怎麼樣，接著，乙○○就在旁邊說，我把他們當小弟
    小妹使喚，然後，我就說，那乾脆一點，如果你們認為我對
    不起你們，你們看要怎麼辦，因為我房子真的買不起了，然
    後戊○○一直要我給他們交代，戊○○說，這件事情，黑白
    兩道都喬不好，然後，說一般的討債行情是怎麼樣，我還裝
    蒜，還罵我：白目，你皮在癢（台語），然後，我說，那你
    們到底要我怎麼樣，你就講白一點，我就說，那你帳戶給我
    ，我匯十萬元算你們的跑路費，這樣好不好，然後乙○○就
    在旁邊大叫，你把我當成乞丐嗎？（台語），戊○○說，【
    士可殺，不可辱】，我回答：十萬元不夠嗎，戊○○說，你
    不要裝蒜，一般討債行情要多少，你心理很清楚，後來我就
    要把電話掛了，戊○○就說，要我在禮拜五給他一個最後的
    結果，我就把電話掛了，因為我不知道要講什麼了。結果，
    週六戊○○就打我手機，我沒有接，戊○○就再打來我店內
    的室內電話，我接到電話，戊○○她問我今天是禮拜幾，為
    何還沒有給她結果，我就說：你們不要再逼我了，放我一馬
    ，再這樣下去，我要報警，然後我就聽到乙○○在旁邊罵三
    字經，七字經、五字經，然後戊○○也罵，接下來我心理極
    度恐懼，我就把電話掛了」、「接下來有一天晚上七、八
    點，戊○○又打電話來到我手機，我有接，我就不敢聽，我
    就交給甲○○聽，甲○○就問戊○○說，問到底要怎麼樣，
    戊○○堅持要我聽，我就接過來聽，戊○○就說，你現在到
    底要怎麼樣，這類的話，所以我就把電話掛了，我們就馬上
    報警，警察來了之後，我就跟警察說，他們在電話上恐嚇，
    這時候戊○○又打來，我們就把電話拿給警察聽，戊○○就
    對警察說，你叫什麼名字，你是幾線的，戊○○並且對警察
    說，你冒充警察，你事情大條了，警察回答請戊○○到和平
    派出所去說，然後戊○○就一直回答說：警察你是冒充的，
    一直說，你事情大條了，警察說，我姓陳，戊○○說：她查
    過，和平派出所的警官沒有姓陳的，對警察說：你事情大條
    了。後來也回撥給她，就這樣來來回回好幾通，警察也有用
    警察自己的電話回撥給戊○○，警察也有拿我的手機回撥給
    戊○○，來來回回，請她到派出所說明白，不要私底下找我
    當事人麻煩。後來警察走了，乙○○打電話到我公司店內室
    內電話來，他說我找個不入流的人來喬什麼喬，就開始七字
    經、三字經罵我，那時候我很生氣也和乙○○對罵，我說，
    為何你們不放過我，給你們十萬元，你們還嫌少。然後乙○○就說，當初他幫我討那個錢，我沒有行情，我應該知道要
    怎麼給，我說，我們當初根本沒有談好，而且當時我有說，
    我要包紅包給你，而你乙○○自己說，路見不平拔刀相助，
    然後他很不恥房屋仲介有這樣子行為，如果我拿錢給乙○○
    就是侮辱乙○○，這是乙○○告訴我的，我就反問乙○○，
    當時你是這樣告訴我的，現在你告訴我討債的行情是怎樣，
    我說這不是討債，這是房屋糾紛，但是他認定是我欠他，而
    且不給我路走，我有跟他說不要再這樣糾纏我，我會去報警
    ，乙○○就回答說：那大家就試看看（台語），戊○○也有
    接過電話說，大家試看看，大家走著瞧（台語）。我就把電
    話掛斷了」、「被告乙○○和乙○○叔叔，跟我去東森房
    屋取回訂金，我有跟乙○○說謝謝。我說，基本上，我想要
    包一個紅包給乙○○，乙○○說，如果你拿錢給我，就是污
    辱我」、「我當初願意付十萬元，他們嫌少，他們今天還
    這樣講，我今天一毛都不付，他們這樣無恥，誰喜歡走法院
    ，是他們告訴我說：黑白兩道都喬不好，我才報警的」等語
    綦詳明確（見本院卷第21頁反面至第25頁）以觀，是起訴書
    所載係被告乙○○夥同女友即被告戊○○出於恐嚇之犯意聯
    絡，於97年9月27日下午5時許，撥打告訴人丙○○位於臺北
    市○○區○○街20號1 樓之營業場所電話，共同高聲以台語
    ：「妳皮在癢嗎？我叫妳給我一個交代」、「妳把我當乞丐
    嗎？」、「妳別裝蒜，一般討債的行情是怎樣」、「走著瞧
    」、「事情大條了，大家試試看」、「妳別裝蒜，事情大條
    了」、「黑的白的都喬不好」等不法加害言詞恐嚇告訴人，
    非但與證人即告訴人丙○○上開指訴不符，尚且被告戊○○
    對警察說：你冒充警察，你事情大條了，並不是對告訴人恐
    嚇，迭經告訴人丙○○指述明確，職是上開起訴之犯罪事實
    內容即有存疑；再者，告訴人指述「黑的、白的都喬不好」
    這句話是告戊○○說的，之後，告訴人丙○○我才去報警，
    實無因被告乙○○上開所言致其心生畏怖，應堪認定；更甚
    者，告訴人與被告戊○○或被告乙○○上開對話內容以觀，
    非但造成被告戊○○有【士可殺，不可辱】之恥辱感覺，尚
    且雙方可以你一句、我一句往來互罵、質詢再三，接續不斷
    互撥對方電話聯絡往來，實看不出本件事發當時告訴人有何
    不安全之感覺及被害人有何因之而心生畏怖；復酌被告僅係
    電話聯絡而未曾有任何實際行動，況告訴人一毛錢未曾支付
    ，亦未有電話錄音提供，並於10日餘許始報警，自被告與告
    訴人之間對罵實力關係、上開語氣、說話之場合，及本件起
    因係被告乙○○及乙○○叔叔，與告訴人去東森房屋取回訂
    金217 萬餘元，告訴人有跟乙○○說謝謝並要包一個紅包給
    被告乙○○等一切情狀綜合判斷，顯然告訴人並非因心生畏
    懼，始提出本件告訴，至為明灼。因此，縱令被告2 人上開
    所為言論等語確實存在，亦與恐嚇罪構成要件有間，要難以
    該罪相繩。
  (三)次查證人己○○於本院98年10月19日審判時證述：【妳皮在
    癢嗎？我叫妳給我一個交代】、【走著瞧瞧】，這兩句話是
    被告乙○○講的（見本院卷第13頁）；旋於同日翻異前詞改
    證稱：『戊○○講：「妳皮在癢嗎？我叫妳給我一個交代」
    、「走著瞧」』（見本院卷第16頁），是證人己○○針對被
    告2 人所言各為何，已有前後證述不一，其證言可信性即有
    存疑。再者，證人己○○於本院上開審判時證述：『「妳別
    裝蒜，一般討債的行情是怎樣」好像是兩個聲音，我不確定
    是誰說的』（見本院卷第16頁）；旋於同日翻異前詞改證稱
    ：『乙○○有講「一般討債的行情是怎樣」，這是我確定的
    答案』（見本院卷第16頁）是證人己○○針對被告2 人上開
    所言為何，非但證述伊不確定是誰說的，尚且再次翻異前詞
    改證稱係被告乙○○有講「一般討債的行情是怎樣」，核與
    證人即告訴人丙○○於本院98年10月19日審判時證述：『
    【你有無聽到「你皮在癢，要給我一個交代」？】是戊○○
    講的』、「（被告戊○○打電話給你，是要你給他們報酬
    嗎？）她說：一般討債行情是多少，你不要裝蒜（台語），
    因為她認定東森房屋取回訂金是討債」、『【「走著瞧」
    是在何時說的？】乙○○、戊○○這些話說過很多次，有說
    ：你給我試看看（台語）』等語內容完全不符，是證人己○○上開證述之憑信擔保已有不可信情狀發生，尚難據其證言
    對被告為不利之認定。復酌證人於本院上開審判時證述：本
    件起因是乙○○幫我們老闆丙○○向東森房屋買屋糾紛取回
    訂金217萬元，老闆丙○○拿到217萬元，並沒有給乙○○報
    酬，所以才產生本件的電話往來（見本院卷第16頁反面），
    我記得97年10月3 日那天是颱風天，好像是甲○○帶我們老
    闆丙○○去和平派出所備案，因此，才有大安分局工作記錄
    簿，時間是在97年10月3 日中午12時15分，備案完後，被告
    戊○○她還是有電話來，所以我們老闆才想說這樣下去不是
    辦法，我們老闆丙○○先到刑事組去做筆錄，後來傳喚我作
    證人，所以，97年10月3日是到和平派出所，97年10月7日是
    到大安分局刑事組，我們老闆丙○○和我都有作筆錄，丙○○先作筆錄，丙○○先作筆錄後，我才作筆錄，我們兩人分
    開問（見本院卷第12頁反面），被告2人於我們在98年10月3
    日那天去和平派出所備案後，後來又到大安分局刑事組作筆
    錄後，他們就沒有再騷擾了（見本院卷第17頁反面），我認
    為217萬元是被告2人要回來的，如果我們買店面的話，他們
    有傭金，他們介紹有傭金，老闆問他們要否10萬元，他們不
    回答，我認為我們只是辛苦做生意，大家作好朋友也是很好
    ，我的想法很單純，今天假如不要這樣，有得吃就趕快收就
    好，可是他們認為他們得到的不夠多，而本案自97年10月3
    日報案迄今，被告2人均未曾找過我們（見本院卷第17 頁反
    面），且被告2人始終未曾至我們北市○○區○○街20 號1
    樓店內營業場所恐嚇，而被告2 人打電話來給我們老闆丙○○，被告乙○○和被告戊○○都稱呼「姐阿」「姐阿」，我
    們都想說，是很好的朋友，而且也幫我們這麼大的忙等語明
    確（見本院卷第17頁）。是本件報警係被告戊○○一再打電
    話連絡告訴人，告訴人才想說這樣下去不是辦法，因此，向
    警方備案避免日後再被騷擾，並非一開始即因而致其有不安
    全之感覺及被害人有何因之而心生畏怖，應堪認定；再者，
    被告2 人打電話給告訴人都稱呼「姐阿」「姐阿」，且係昔
    日相互熟識朋友，而本件起因係被告乙○○及乙○○叔叔，
    與告訴人去東森房屋取回訂金217 萬餘元，告訴人有跟乙○○說謝謝並要包一個紅包給被告乙○○等一切情狀綜合判斷
    ，顯然證人己○○係因告訴人想說這樣下去不是辦法，始提
    出本件告訴，並非被告上開所為因而致其心生畏懼，至為灼
    然，職是，縱令被告2 人上開所為言論等語確實存在，亦與
    恐嚇罪構成要件有間，要難以該罪相繩。
  (四)復查，證人甲○○於本院98年10月19日審判時證述：『（提
    示起訴書，起訴書有提到的這些言語，你能夠確定是誰說的
    嗎？）一、戊○○說：「妳皮在癢嗎？我叫妳給我一個交代
    」、「妳把我當乞丐嗎？」、「走著瞧」、「事情大條了，
    大家試試看」、「黑的白的都喬不好」；二、「妳別裝蒜，
    一般討債的行情是怎樣」這句話是誰說的，我不確定。「妳
    別裝蒜，事情大條了」這句話是誰說的，我不確定』、『（
    所以你可以確定，剛才起訴書所講的這些話，並非出自乙○○口中？）可以這麼說。但是乙○○在電話旁邊一直在喊』
    、『（提示九十八年偵字第7598號卷第四頁背面證人甲○○
    97年10月10日警詢筆錄，你的記憶中，對於被告乙○○所言
    ，是否就是如同上開警詢筆錄所載？）對，除此之外，就沒
    有聽到什麼言語。我是聽到戊○○在講電話，而乙○○在戊○○旁邊「一直譙」（台語），講這些話』（見本院卷第17
    頁）、『（你們老闆和乙○○有了糾紛之後，乙○○有何反
    應？）當然就是打電話幹譙（台語），乙○○和戊○○就是
    一直罵，一直罵』（見本院卷第18頁反面）、『（罵的內容
    怎樣，你們為何會知道？）因為戊○○小姐他們打到老闆丙○○的手機，一開始在罵的時候，丙○○就轉擴音，我們都
    在辦公室，我們就會聽到。罵的內容：「你把我們當小弟，
    這樣子在使喚的」，那時候丙○○說：那我要應該要給你多
    少錢給你們？，丙○○說：那我們匯給你們十萬元好嗎？戊○○就說「你把我當乞丐」，叫我們不要不懂行情，後來，
    丙○○回答：到底是什麼行情，丙○○就問：行情到底是什
    麼，戊○○就說：「這個外面行情你不要不清楚」，丙○○
    就一直問：行情是多少，我真的不知道，那時候戊○○就說
    「我給你到禮拜五，你要給我一個答覆」，然後丙○○就覺
    得，到底要回答什麼，電話就掛斷了。同日晚上八、九點，
    戊○○又打來給丙○○手機，老闆拿手機去店外面講，至於
    講的內容，我不清楚，因為我在店內，老闆一下子講完，就
    回店內說：他們又打電話來了』（見本院卷第19頁）、『（
    什麼時候開始，你們老闆講手機，會擴音，讓你們聽到？）
    老闆丙○○只要發覺對方口氣不是很好，就會比手勢，叫我
    們進入辦公室內聽手機擴音聲』（見本院卷第20頁）、『那
    天是晚上，有兩個和平派出所警員來，這時候戊○○又打電
    話給丙○○手機，丙○○這時候就請警察聽，因為我在警察
    旁邊，我有聽到警察說，有什麼事情，到派出所講，不要用
    這個方法，當時我在警察旁邊，之後，戊○○就把電話掛掉
    ，但是隔了五分鐘戊○○又再打老闆丙○○手機，這時候丙○○的手機，由我拿起來接聽的。戊○○開頭就說：叫那個
    警察聽，我拿給那個警官聽，警察說：我不要聽，就是請她
    來派出所講就對了，我就跟戊○○說：沒辦法，警察不聽，
    請她到和平派出所，然後戊○○就把電話掛掉』（見本院卷
    第19頁），核與證人丙○○上開證述情節大致相符，是被告
    戊○○打電話給證人丙○○上開對談互罵內容以觀，證人丙○○之對罵實力關係、上開語氣、說話之場合均不輸給被告
    戊○○，且被告乙○○僅係打電話幹譙（台語），及本件起
    因係被告乙○○及乙○○叔叔，與告訴人去東森房屋取回訂
    金217 萬餘元，告訴人有跟被告乙○○說謝謝並要包一個紅
    包給被告乙○○，惟告訴人未曾支付一毛錢，因而肇致被告
    乙○○女友即被告戊○○心生不悅，乃有上開電話聯絡，亦
    為證人甲○○所熟知詳情，但被告2 人未曾有任何實際行動
    等一切情狀綜合判斷，顯然證人甲○○並非上開言語因而言
    心生畏怖，亦未有何不安全之感覺至為明灼。因此，縱令被
    告2 人上開所為言論等語確實存在，亦與恐嚇罪構成要件有
    間，要難以該罪相繩。
  (五)末查，證人丁○○於本院98年10月19日審判時證述：我有看
    過在庭丙○○兩次，第一次於九十七年四、五月間在丙○○
    店內，因為丙○○她有房屋上的問題，乙○○找我過去瞭解
    事情，看如何幫她處理，因為丙○○她買房子，好像有被她
    上個屋主欺負了，請我們陪她一塊去，幫她處理，這是在丙○○店內談的，當時丙○○有透過仲介去買，好像付了兩百
    萬元的票給人家，還有三十萬元現金許予賣主，乙○○說幫
    丙○○處理事情，丙○○都會給我們一筆錢，第一次見面那
    天，丙○○她說票的金額加上現金，就是總額的一成半給我
    們報酬，我跟乙○○當時有講好報酬拆帳一人一半。離開丙○○餐廳後，於同日我與乙○○、綽號「阿芳」年約四十歲
    成年男子，那時候我們去的時候，還有一位乙○○的叔叔，
    他是專門處理房地產的，我只是陪乙○○去和平東路仲介那
    邊，先去瞭解事情，仲介也是蠻心虛的，也承認賣給丙○○
    的房子是不好的，所以他馬上跟賣方聯絡。之後，隔天就出
    來解決，就去臺北車站旁邊，他們好像一仲介的法律顧問那
    邊，對方的屋主也在，對方屋主把兩百萬的票、三十萬元現
    金當場還給丙○○，我幫忙丙○○要回這些款項，我沒有拿
    到報酬，因為丙○○好像要買賣房子問題，所以資金上可能
    用在房子上，所以乙○○說，等到丙○○房子買好後，他再
    跟我分就好，這是等乙○○幫丙○○仲介買到房子後，丙○○會給乙○○仲介費，這個時候，可以從仲介費內，分一點
    錢給我，我知道拖了很久，我是到前陣子幾個月前，我才知
    道丙○○和乙○○發生這件事情等語綦詳（見本院卷第26至
    28頁），核與被告2 人供述情節大致符合，與證人丙○○上
    開證述：本件起因係被告乙○○及乙○○叔叔，與告訴人去
    東森房屋取回訂金217 萬餘元，告訴人有跟被告乙○○說謝
    謝並要包一個紅包給被告乙○○等語情節亦大致符合，復酌
    證人己○○、甲○○於警詢、偵訊時之證述本件起因情節亦
    同，並有證人己○○、甲○○警詢、偵訊筆錄、告訴人提出
    之書面資料、0000000000通聯調閱查詢單、臺北市政府警察
    局大安分局和平東路派出所陳報單、受理各類案件紀錄表、
    受理刑事案件報案三聯單、臺北市政府警察局大安分局員警
    工作紀錄簿（見臺灣臺北地方法院檢察署98年度偵字第7598
    號卷，第11至14頁、第21頁、第23至26頁），本院卷第37至
    43頁之存證信函等文件在卷可佐。是告訴人委託乙○○幫忙
    找餐廳店面，自97年9 月份開始，陸續都有去看一些房子，
    但是價錢都非常高，沒有辦法談成，嗣後告訴人租了一個餐
    廳，加上97年9 月景氣下滑，打算不想買，告訴人在原址餐
    廳寫遷移啟事，並未告知被告，造成被告認為係告訴人把他
    們使喚來使喚去，且告訴人未曾支付一毛錢，當天被告乙○○和被告戊○○就在告訴人辦公室裡罵告訴人對不起被告的
    地方，因而肇致被告乙○○女友即被告戊○○心生不悅，乃
    有上開電話聯絡，已如前述；顯然告訴人並非因心生畏懼，
    始提出本件告訴，至為明灼。因此，縱令被告2 人上開所為
    言論等語確實存在，亦與恐嚇罪構成要件有間，要難以該罪
    相繩。
六、綜上，依罪疑唯輕原則，被告2 人及其共同選任辯護人所辯
    與事實相符，應堪可信，惟公訴人所提被告上揭恐嚇危害安
    全犯行之證據並無法證明被告2人有何共同涉犯刑法第305條
    恐嚇危害安全罪之犯行。此外，復查並無其他積極證據，足
    資認定被告2 人確有上開恐嚇危害安全罪犯行，爰揆諸上揭
    規定及說明，自應為被告2 人無罪判決之諭知。
據上論斷，應依刑事訴訟法第284條之1、第301條第1項，判決如
主文。
本案經檢察官陳國安到庭執行職務
中    華    民    國    98    年  10    月      27    日
                  刑事第十九庭法  官  施添寶
以上正本證明與原本無異。
如不服本判決，得於判決送達後十日內，向本院提出上訴狀（應
抄附繕本）。告訴人或被害人如對於本判決不服者，應具備理由
請求檢察官上訴，其上訴期間之計算係以檢察官收受判決正本之
日期為準。
                              書記官  陳弘文
中    華    民    國    98    年  10    月      27    日


司法院資訊處製作；財團法人民間司法改革基金會備份。
